【裁判字號】    98,交抗,517
【裁判日期】    980731
【裁判案由】    聲明異議
【裁判全文】
臺灣高等法院高雄分院刑事裁定         98年度交抗字第517號
抗  告  人  交通部公路總局高雄區監理所屏東監理站
代  表  人  甲○○
受處 分 人  乙○○
上列抗告人因受處分人違反道路交通管理處罰條例事件聲明異議
案件，不服臺灣屏東地方法院中華民國98年5 月27日裁定（98年
度交聲字第151 號），提起抗告，本院裁定如下：
    主  文
原裁定撤銷。
異議駁回。
    理  由
一、抗告意旨略以：受處分人乙○○雖駕駛自用小客車違規，但
    受處分人係領有職業聯結車駕駛執照，而違規時係以其領有
    之職業聯結車駕駛執照駕駛，自應以其領有之職業聯結車駕
    駛執照為吊扣處分。又吊扣駕駛執照之目的並非僅為處罰行
    為人，尚有以暫時禁止行為人於道路上駕駛，以免危及一般
    用路者，倘因受處分人無自用小客車駕駛執照而得以免於吊
    扣處分，無異容許此不安全駕駛人可反覆經常酒後駕駛，顯
    非立法目的。是原審裁定撤銷吊扣駕駛執照之裁決，尚有未
    當。
二、按道路交通管理處罰條例第87條第1 項規定，受處分人不服
    道路交通管理處罰條例第8 條主管機關所為之處罰，得於接
    到裁決書之翌日起20日內，向管轄地方法院聲明異議。是受
    處分人聲明異議之期間為接到裁決書之翌日起20日內甚明。
三、經查，受處分人於97年8 月25日下午8 時54分許，駕駛自用
    小客車行經國道三號北上424 公里處，為警攔檢而查知其飲
    酒後呼氣酒精濃度達每公升0.83毫克，嗣由抗告人機關裁處
    汽車駕駛人酒精濃度超過規定標準，罰鍰新台幣4 萬9 千50
    0 元、吊扣駕駛執照12個月及施以道安講習，此有原處分機
    關屏監違字第裁82-Z00000000號違反道路交通管理事件裁決
    書在卷可稽。又上開裁決書已於97年12月12日合法送達受處
    分人收受，有送達證書附卷可佐。依前開規定，受處分人之
    聲明異議期間應於98年1 月5 日（星期一）屆滿，受處分人
    乃遲至98年4 月14日始具狀向原處分機關聲明異議，有異議
    狀上之屏東監理站收文章戳在卷足憑，顯已逾20日之法定期
    間，受處分人之異議即不合法。原審未依法裁定駁回受處分
    人之異議聲明，自有違誤。抗告意旨雖非執此為抗告理由，
    然原審裁定既有上開不當，仍應由本院裁定撤銷，另諭知受
    處分聲明駁回。
三、據上論結，應依道路交通案件處理辦法第26條、刑事訴訟法
    第413 條，裁定如主文。
中    華    民    國    98    年    7     月    31    日
                  刑事第八庭    審判長法  官   洪兆隆
                                      法  官   陳志銘
                                      法  官   郭玫利
以上正本證明與原本無異。
不得再抗告。
中    華    民    國    98    年    7     月    31    日
                                      書記官   楊茱宜


司法院資訊處製作；財團法人民間司法改革基金會備份。
